# 同一控制期初追溯问题？

提问人：zryhzwg 时间：2018-01-03 14:43:43
陈版好： 1 、 2017 年 12 月， A集团将对全资子公司B、C、D的股权出资成立了全资子公司M公司，B、C、D公司成立时间均比较长，在年底编制M公司的合并报表时，作为同一控制下的企业合并，是否需要追溯调整期初报表，是否需要编制 2016 年及 2017 年度的比较报表； 2 、 2017 年 12 月，A集团以银行存款 300 万元出资成立全资子公司M公司，随后将全资子公司B、C、D公司的投资无偿或增资投入M公司，年底编制M公司的合并报表时，作为作为同一控制下的企业合并，是否需要追溯调整期初报表，是否需要编制2016 年及 2017 年度的比较报表； 3 、如何理解合并方的财务报表比较数据追溯调整的期间应不早于双方处于最终控制方的控制之下孰晚的时间。上述两种模式，对合并报表而言是否存在差异呢？实务中遇到，第一种进行了追溯调整，第二种没有追溯调整，只是合并了B、C、D公司 2017 年 12 月的利润表。 针对上述疑惑，还请陈版给予指导和帮助，谢谢！

回答人：chenyiwei
1 、一般理解，M是新设公司，其合并报表也是从成立日开始编制，即只纳入从M的成立日到年末这段时间内B、C、D的利润表和现金流量表数据，且无前期比较数据。如果为发债等目的需编制三年一期报表的，则此时的报表中对应于M公司法人成立日之前的部分实际上是基于特殊基础编制的模拟汇总报表。 2 、同1. 3、我理解这两种模式无差异。